臺灣板橋地方法院交通事件裁定　 　 95年度交聲字第1681號
原處分機關　交通部公路總局臺北區監理所
異　議　人
即受處分人　甲○○
上列受處分人因違反道路交通管理處罰條例案件，對於交通部公
路總局臺北區監理所於95年9 月26日所為之處分（原處分案號：
北監自裁字裁40－A00000000號）聲明異議，本院裁定如后：
    主  文
異議駁回。
    理  由
一、原處分意旨略以：異議人即受處分人甲○○於民國95年3 月
    8日19時38分，駕駛車牌號碼7685-EQ號自用小客車行經臺北
    市○○○○道路，限速每小時60公里之路段時，以超過所規
    定最高時速未滿20公里之速度超速行駛，經微電腦雷達波型
    自動採證單功能相機測得違規，經警製單檢附採證照片逕行
    舉發，原處分機關查證違規屬實，爰於95年9 月26日依95年
    7 月1 日修正條文施行後道路交通管理處罰條例第40條第1
    項、第63條第1 項第1 款之規定，就該次違規行為，裁處罰
    鍰新臺幣二千二百元，並記違規點數一點。
二、異議意旨略以：異議人至提出異議時止尚未接獲罰單，亦無
    照片可茲佐證，則何來受處分人罰鍰不繳納；且伊於上開違
    規時日正在臺北縣新店市景文學校上課，並無駕駛車輛行駛
    經過上開違規地點，爰請求撤銷裁罰云云。
三、按94年2 月5 日公布施行之行政罰法第5 條規定：「行為後
    法律或自治條例有變更者，適用行政機關最初裁處時之法律
    或自治條例。但裁處前之法律或自治條例有利於受處罰者，
    適用最有利於受處罰者之規定」，採從新從輕原則，所謂「
    從新」，即係適用行政機關最初裁處時之法律，至於「從輕
    」，則係指行為時至行政機關最初裁處前之法律有利於受處
    罰者，適用最有利於受處罰者之規定。查本件異議人違規行
    為係發生於95年3月8日，原處分機關裁決日期則為95年9月
    26日，道路交通管理處罰條例第40條、第63條固於94年12月
    28日經修正公布，並於95年7月1日施行，本件原處分機關於
    最初裁決時，係在上開修正條文施行之後，而受處分人行為
    後法律雖有變更，惟受處分人行為時之法律，即修正前道路
    交通管理處罰條例第40條第2 項所規定：「前項行為，如應
    歸責於汽車所有人者，並吊扣其汽車牌照一個月」，於此次
    修正業經刪除，同條例第63條第1 項第1 款原所列「第四十
    條第一項」文字亦配合修正為「第四十條」，是以修正前道
    路交通管理處罰條例第40條、第63條並未較有利於受處分人
    ，依行政罰法第5 條前段之規定，本件應適用原處分機關裁
    處時之法律，即95年7 月1 日修正條文施行後道路交通管理
    處罰條例第40條、第63條之規定，合先敘明。
四、按行車速度，依速限標誌或標線之規定，道路交通安全規則
    第93條第1 項前段定有明文。又汽車駕駛人，行車速度超過
    規定之最高時速者，處新臺幣（下同）1200元以上2400元以
    下罰鍰，並予記違規點數1 點，95年7 月1 日修正條文施行
    後道路交通管理處罰條例第40條第1項、第63條第1項第1款
    亦分別定有明文。次按處理違反道路交通管理事件，有關文
    書送達之程序，依行政程序法之規定，此為違反道路交通管
    理事件統一裁罰基準及處理細則第5 條所明文規定。又送達
    ，於應受送達人之住居所、事務所或營業所為之；於應送達
    處所不獲會晤應受送達人時，得將文書付與有辨別事理能力
    之同居人、受僱人或應送達處所之接收郵件人員，行政程序
    法第72條第1 項前段、第73條第1 項亦有明定。
五、經查：
  （一）本件異議人即受處分人甲○○於95年3 月8 日19時38分
        許，駕駛車牌號碼7685-EQ 號自用小客車行經臺北市○
        ○○○道路限速每小時60公里之路段時，以超過所規定
        最高時速未滿20公里之速度行駛，為設置於該處之測速
        照相設備測得其超速行駛，並經警依據採證照片製單逕
        行舉發等情，有臺北市政府警察局萬華分局95年11月16
        日北市警萬分交字第09541504500 號函所附舉發照片乙
        紙可佐，該函意旨亦略以：「經查該路段相機是『微電
        腦雷達波型自動採證單功能相機』．．相片上會顯示：
        年、月、日、時間、當時速度、路段名稱及速限標準；
        經由採證照片比對7685-EQ 號自小客車正在掃瞄區內」
        等語，觀諸該舉發照片所拍攝之違規車輛車號亦確為76
        85-EQ 無訛，且異議人並未提出其他應歸責人之姓名、
        年籍供查證，則異議人空言否認其曾駕駛上開車輛於上
        開時間行經上開地點，顯不足採。異議人於上開時、地
        駕駛其所有前揭自用小客車，確有超速未滿20公里之違
        規事實，洵堪認定。
  （二）次查，本件異議人即受處分人甲○○現仍居住在臺北縣
        中和市○○街17號7 樓，有異議人所提異議狀附卷可憑
        ，而承辦警員因舉發本件異議人上開違規事實所開立之
        舉發違反道路交通管理事件通知單，業於95年3 月27日
        送達異議人前揭居住處所，由該居所之社區即「弘富明
        仁大廈管理中心」人員收受並簽收，有臺北市政府警察
        局交通警察大隊95年11月8 日北市警交大執字第095352
        4380 0號函暨所附傳真查詢國內各類掛號郵件查單附卷
        可稽，且該查單上之「弘富明仁大廈管理中心收件章」
        之章戳，亦核與交通部公路總局臺北區監理所所為前開
        裁決書之送達證書上所蓋「弘富明仁大廈管理中心收件
        章」章戳相符，則本件舉發違反道路交通管理事件通知
        單，業已依行政程序法第73條第1 項之規定合法送達予
        異議人，異議人辯稱其未收受上開舉發通知單云云，尚
        難採信。
六、從而，受處分人駕駛上開自小客車於前揭時、地超速行駛之
    違規事實，洵堪認定。原處分機關依95年7月1日修正條文施
    行後道路交通管理處罰條例第40條第1項、第63條第1項第1
    款之規定，就異議人前揭違規行為，裁罰新臺幣二千二百元
    ，並記違規點數一點，於法並無不合，本件異議為無理由，
    應予駁回。
七、依道路交通案件處理辦法第19條，裁定如主文。
中　　華　　民　　國　　96　　年　　1 　　月　　11　　日
                      交通法庭  法　官  林海祥
上列正本證明與原本無異。
如不服本裁定，應於裁定送達後5日內向本院提出抗告狀。
                                書記官　陳金鳳
中　　華　　民　　國　　96　　年　　1 　　月　　11　　日
